【裁判字號】    98,訴,810
【裁判日期】    980717
【裁判案由】    侵權行為損害賠償
【裁判全文】
臺灣板橋地方法院民事判決               98年度訴字第810號
原      告  乙○○
訴訟代理人  彭巧君律師
被      告  甲○○
訴訟代理人  蘇千祿律師
被      告  丙○○
訴訟代理人  李如龍律師
            徐嘉男律師
上列當事人間請求侵權行為損害賠償案件，經本院於民國98年
6月18日言詞辯論終結，判決如下：
    主  文
原告之訴及假執行之聲請均駁回。
訴訟費用由原告負擔。
    事實及理由
一、原告主張：被告甲○○為台北縣新莊市○○街46之2 號3 樓
    之房屋所有權人，原告係同街48之2 號3 樓之房屋所有權人
    ，甲○○將房屋出租與訴外人蕭壽妃居住，嗣訴外人蕭壽妃
    住院，被告丙○○受蕭壽妃之託，於民國96年3 月13日進入
    該屋取物，並開啟化妝台上之檯燈不慎引發火災，延燒至原
    告所有前揭48之2 號3 樓房屋，原告房屋修繕估計需花費新
    台幣（下同）913300元，被告丙○○應負民法第184 條第1
    項前段之過失賠償責任。被告甲○○購買前揭46之2號3樓房
    屋，明知兩造共同壁上方的牆壁有間隙，卻未使房屋合於安
    全規範並善盡管理人之責任將該間隙封閉，導致發生於被告
    甲○○前揭房屋內之火勢延燒至原告房屋，被告甲○○亦應
    依民法第184 條第1 項前段之規定賠償原告，爰請求被告連
    帶賠償原告913300元。願供擔保請准宣告假執行。
二、被告丙○○則以：伊當日進入房間僅開啟大燈，並未開啟化
    妝台上之檯燈，該檯燈如何引發火災，與伊無關。原告對伊
    所提公共危險之告訴，業經不起訴處分確定在案，處分書已
    指出無法證明被告有使用檯燈之行為。原告提出之估價單，
    僅為工程進行前估價之用，是否有施作之必要，自有疑義，
    原告並未就實際受損之項目及金額舉證等語置辯。並聲明：
    原告之訴及其假執行之聲請均駁回。如受不利之判決，願供
    擔保請准宣告免為假執行。
三、被告甲○○則以：兩造房屋共同壁上方之間隙，並非被告甲
    ○○敲除牆壁所為，經伊於火災後查訪鄰居得知，與系爭房
    屋同時興建之鄰屋，多數共同壁上方亦有間隙存在，伊在買
    受系爭房屋時，天花板有將牆壁間隙封起來，故不知兩造共
    同壁上方有間隙之情形存在，迨至本件火災將天花板燒燬，
    始知共同壁上方有此間隙，伊對原告房屋被燒燬並無過失等
    語置辯。並聲明：原告之訴及其假執行之聲請均駁回。如受
    不利之判決，願供擔保請准宣告免為假執行。
四、原告主張：被告丙○○使用檯燈不慎引發火災，延燒至原告
    所有之房屋，被告甲○○購買房屋時明知兩造共同壁上方有
    間隙，卻未將之封閉，導致火勢延燒至原告房屋，被告二人
    均應負過失賠償責任，爰請求被告連帶給付913300元等情；
    被告丙○○則否認有使用檯燈，被告甲○○否認於火災發生
    前知悉兩造共同壁上方有間隙存在等語。經查，本件火災發
    生時間為96年3 月13日22時19分，火災發生之原因，依台北
    縣政府消防局研判結果認為「經現場勘查起火處並無任何危
    險物品、化工原料或其容器置放其內，故可排除上述物品自
    燃之可能性；經現場檢視起火處並無明顯縱火燃燒跡象，亦
    未發現有盛裝促燃劑之容器，其地面亦無揮發性物質特有之
    滲透燃燒痕跡，可排除人為縱火引燃之可能性；據46號3樓
    承租人蕭壽妃表示，因其患病住院療養，該址處所已有一段
    時間無人居住，僅3 月13日火災發生當天其妹妹曾於13時進
    入該址臥室拿東西，而妹妹並無抽煙習慣，應可排除遺留火
    種（菸蒂）引燃之可能性；本案最先起火之臥室最內側化妝
    檯，有一檯燈及電源線裝置經過該處，經檢視其檯燈已嚴重
    燒燬僅餘鐵製外殼及鐵桿，其電源線則有短路熔痕現象，而
    其熔痕外觀明顯呈現導體短路所形成之局部熔解固化特徵，
    起火原因以電氣因素（檯燈電源線短路）引燃之可能性較高
    ，此有台北縣政府消防局火災原因調查報告書可稽。按當事
    人主張有利於己之事實者，就其事實有舉證之責任。但法律
    別有規定，或依其情形顯失公平者，不在此限，民事訴訟法
    第277 條定有明文。原告主張被告二人應負過失侵權行為賠
    償責任，此為被告所否認，應由原告就此侵權行為之事實舉
    證。原告請求傳訊消防隊員許智凱以查明火災發生當時之檯
    燈是否處於開啟狀態？惟查，檯燈經嚴重燒燬後，外觀已有
    改變，從變形之外觀判斷火災發生時檯燈是否處於開啟狀態
    ，恐失正確，故本院認無傳訊證人之必要。且縱認證人證述
    檯燈處於開啟狀態，惟原告亦無證據證明檯燈係被告丙○○
    所開啟。又電線絕緣外表破損使得電線外露，在檯燈未開啟
    但插頭仍插著之狀況下，亦係處於通電之狀態，也有造成電
    線短路之可能，是本件起火之原因只可認定係因檯燈電源線
    短路所造成，至於係何原因造成電源線短路，是否因使用檯
    燈所致，則無其他證據可以證明，是原告主張被告丙○○開
    啟化妝台上之檯燈不慎引發火災乙節，自難採信。原告另主
    張：被告甲○○購買房屋時明知兩造共同壁上方有間隙，卻
    未將之封閉，導致火勢延燒至原告房屋等情，惟查，被告甲
    ○○否認知悉兩造共同壁上方有間隙，且火災發生前牆壁上
    方有天花板隔起來，此為原告所不爭執，則被告甲○○辯稱
    ：迨至本件火災將天花板燒燬，始知共同壁上方有此間隙等
    語，不無可能。原告既未舉證證明被告甲○○於火災發生前
    知悉兩造共同壁上方有間隙之事實，又如何指稱被告未將牆
    壁間隙隔起來為有過失？
五、綜上，原告主張被告二人有過失造成其房屋損害，洵屬無據
    。其請求被告連帶給付913300元，為無理由，應予駁回。原
    告之訴既經駁回，其假執行之聲請亦失所附麗，應併予駁回
    。
六、結論：原告之訴為無理由，依民事訴訟法第78條，判決如主
    文。
中    華    民    國    98    年    7    月     17    日
                  民事第三庭    法  官  陳映如
以上正本係照原本作成
如對本判決上訴，須於判決送達後20日內向本院提出上訴狀
中    華    民    國    98    年    7     月    17    日
                            書記官  李錦輝

司法院資訊處製作；財團法人民間司法改革基金會備份。
